# Marco Atencio

Desarrollador Full-Stack

Lima, Perú (GMT-5) (+51) 936607570 marco atencio@hotmail.com https://linkedin.com/in/marcoatencio https://github.com/MarcoAtencio https://marco-atencio.vercel.app/

Soy un desarrollador Full-Stack con más de 3 años de experiencia en el desarrollo de software. Tengo una sólida base en JavaScript, React y Angular, y también he desarrollado aplicaciones móviles con React Native. Estoy buscando la oportunidad de contribuir a un equipo de desarrollo apasionado por la creación de productos digitales. Me gusta trabajar en equipo, donde puedo aportar nuevas ideas para compartir, discutir y probar con otros. Siempre estoy en busca de las últimas tecnologías para mantenerme actualizado en lo que más me apasiona: la tecnología.

#### **EXPERIENCIA**

#### Gestión y Sistemas

Desarrollador Full Stack - Angular, Spring Boot — Abril, 2022 - Diciembre, 2022

- Desarrollé interfaces para el proyecto VUCE 2.0 utilizando herramientas de desarrollo de front-end y trabajé en colaboración con el equipo de back-end para garantizar la integración adecuada y realizar pruebas exhaustivas para asegurar la calidad y la funcionalidad de las interfaces.
- Creé librerías UI personalizadas para el proyecto VUCE 2.0 utilizando herramientas de front-end y trabajé junto con el equipo de diseño para garantizar la consistencia y la calidad visual de las interfaces.

Stack tecnológico: Angular, Spring Boot, Azure, Postgresql, Mongo DB, Camunda, Figma.

#### **Cognitive Soft**

Desarrollador Mobile - React Native— Setiembre, 2021 - Marzo, 2022

- Creé interfaces de una aplicación financiera con React Native utilizando herramientas de desarrollo móvil y trabajando en colaboración con el equipo de diseño para asegurar la funcionalidad y la usabilidad de la aplicación en dispositivos móviles.
- Utilicé Redux para manejar el estado de la aplicación financiera y garantizar la coherencia y la estabilidad del estado de la aplicación mientras se realizan acciones y se actualiza la información.
- Implementé una autenticación clásica y biométrica local a la aplicación financiera utilizando librerías de autenticación y trabajando en colaboración con el equipo de back-end para ofrecer a los usuarios opciones de inicio de sesión flexibles y seguras sin la necesidad de conectarse a un servidor externo.

Stack tecnológico: React Native, Expo, Spring Boot, Sql Server, Figma, Postman.

Desarrollador FrontEnd - Angular — Junio, 2021 - Agosto, 2021

- Desarrollé interfaces utilizando la librería Angular y las organicé en módulos para mejorar la facilidad de mantenimiento y actualización de la aplicación.
- Integré datos y funcionalidades externas en la aplicación a través de la conexión y consumo de servicios de Api Rest, siguiendo las mejores prácticas de diseño de Api y utilizando librerías adecuadas.

Stack tecnológico: Angular, Spring Boot, DB2, SOAP, Figma,.

### Genes Perú

**Desarrollador FrontEnd - React js** — Marzo, 2021 - Junio, 2021

- Implementé una api en el CMS Strapi utilizando herramientas de desarrollo de back-end y siguiendo buenas prácticas de diseño de api para proporcionar a la ONG Genes Peru una forma fácil y segura de acceder y administrar sus datos.
- Creé interfaces para la página web de la ONG Genes Peru utilizando la librería React y herramientas de desarrollo de front-end para proporcionar una experiencia de usuario atractiva, intuitiva y accesible a los visitantes de la página.
- Realicé el despliegue de la página web de la ONG Genes Peru en la plataforma Firebase Hosting utilizando herramientas y recursos de hosting para hacer que la página esté disponible y accesible para los visitantes en Internet de manera rápida y sencilla.

Stack tecnológico: React js, Strapi, Figma, Mysql, Firebase, Figma.

# **HABILIDADES**

**Lenguajes de Programación:** Intermediate: Java, PHP, Python; Advanced: SQL, HTML, JS, CSS. **Frameworks:** Java: Hibernate, SpringBoot; PHP: Laravel; JS: Angular, React; HTML: Bootstrap.

Base de Datos: Mysql, Postgresql, Sql Server, MongoDB, Redis.

**Herramientas:** Jira, Figma, Sketch, Trello, Git. **Lenguaje:** Inglés, Intermedio; Español, Native.

## **EDUCACIÓN**

**Universidad Privada del Norte (UPN)** – Lima, Perú *Ingeniería de Sistemas Computacionales 2016 - 2021* 

**Codeable** – Lima, Perú Full Stack Web Developer 2021